臺灣高雄地方法院刑事判決　　　　　　　　　　　　九十一年度訴字第三五八號
　　公　訴　人　臺灣高雄地方法院檢察署檢察官
　　被　　　告　甲○○
右列被告因違反毒品危害防制條例案件，經檢察官提起公訴（九十一年度毒偵字第六
一一六號），本院判決如左：
    主  文
甲○○連續施用第一級毒品，處有期徒刑柒月，第一級毒品海洛因壹包（驗後淨重零
點壹肆公克）沒收銷燬之。
    事  實
一、甲○○前分別於民國八十九年七月間及九十年九月間均因施用第一級毒品海洛因
    案件，經臺灣高雄地方法院檢察署檢察官聲請本院分別以八十九年毒聲字第五九
    二五號、及九十年毒聲字第五六四九號裁定送勒戒處所觀察、勒戒後，均認無繼
    續施用毒品之傾向，經檢察官分別於八十九年八月十日以八十九年度毒偵字第五
    二四四號及九十年九月二十八日以九十年度毒偵字第四二一七號為不起訴處分確
    定。詎甲○○於二犯施用毒品犯行經前揭不起訴處分確定後，猶仍不知戒絕毒品
    ，明知海洛因業經公告列為毒品危害防制條例第二條第二項第一款之第一級毒品
    ，不得非法持有、施用，竟又基於施用第一級毒品海洛因之概括犯意，自九十一
    年九月十五日起至九十一年十月六日晚上七時許止，連續在高雄縣大寮鄉○○街
    一四○號之住處，以注射針筒將第一級毒品海洛因注射入體內之方式，施用第一
    級毒品海洛因多次。嗣於九十一年十月八日十二時十分許，在高雄縣鳳山市○○
    ○路陸軍步兵學校旁為警查獲，並扣得其所有供施用之第一級毒品海洛因一包（
    驗後淨重０‧一四公克）。
二、案經高雄縣警察局鳳山分局移送臺灣高雄地方法院檢察署檢察官偵查起訴。
    理  由
一、右揭犯罪事實，業據被告甲○○於警、偵訊及本院審理時坦承不諱，被告為警查
    獲時所採集之尿液，經送驗結果，呈嗎啡陽性反應，有高雄縣政府衛生局九十一
    年十月十一日九一煙檢字第一六七五號煙毒尿液檢驗成績書一紙在卷可稽，而海
    洛因施用入人體後水解還原成嗎啡，再循嗎啡之代謝方式排出體外，已據行政院
    衛生署藥物食品檢驗局（73）藥檢壹字第０三０二二一號函敘明綦詳。又被告為
    警查獲時，自其身上扣得之疑似海洛因之白色粉末，經送請法務部調查局鑑定結
    果，確屬第一級毒品海洛因（驗後淨重○‧一四公克），有法務部調查局九十一
    年十月二十五日調科壹字第二二○○一四二七二號鑑定通知書附審卷可按，此外
    ，復有上開第一級毒品海洛因一包扣案可資佐證，被告上開自白與事實相符，自
    可採為認定事實之依據，其右揭施用第一級毒品犯行，堪以認定。再查，被告前
    於八十九年七月間及九十年九月間均因施用第一級毒品海洛因案件，經檢察官聲
    請本院分別以八十九年毒聲字第五九二五號、及九十年毒聲字第五六四九號裁定
    送勒戒處所觀察、勒戒後，均認無繼續施用毒品之傾向，經檢察官分別於八十九
    年八月十日以八十九年度毒偵字第五二四四號及九十年九月二十八日以九十年度
    毒偵字第四二一七號為不起訴處分確定之事實，有該不起訴處分書各一份及本院
    被告院內索引卡紀錄表、臺灣高等法院被告全國前案紀錄表、臺灣高雄地方法院
    檢察署刑案資料查註紀錄表各一份在卷可稽，被告於觀察勒戒後，認無繼續施用
    毒品傾向，經檢察官二次不起訴處分後，五年內再犯本件施用第一級毒品犯行，
    係屬三犯，應依法予以論罪科刑。
二、查海洛因係毒品危害防制條例第二條第二項第一款所稱之第一級毒品，不得持有
    、施用。次按犯毒品危害防制條例第十條施用第一級、第二級毒品之罪者，檢察
    官應先將被告送勒戒處所觀察、勒戒，經觀察、勒戒後，認無繼續施用毒品傾向
    者，應由檢察官為不起訴處分。依此為不起訴處分後，五年內再犯第十條之罪，
    經觀察、勒戒後，認有繼續施用毒品之傾向或三犯以上者，則不適用前開不起訴
    處分之規定，而應依一般刑事訴訟程序處理；此觀諸毒品危害防制條例第二十條
    第一項、第二項前段、第三項前段規定自明。被告前既已因施用毒品案件，二次
    經送勒戒處所觀察、勒戒後，均認無繼續施用毒品傾向，而為不起訴處分，再犯
    本件施用毒品犯行，核屬前揭規定所稱之「三犯」，依上開規定，應依一般刑事
    訴訟程序予以起訴論罪科刑，故核被告所為，係犯毒品危害防制條例第十條第一
    項之施用第一級毒品罪。至被告持有海洛因後進而施用，其持有之低度行為應被
    施用之高度行為所吸收，不另論其持有第一級毒品海洛因罪。又被告先後多次施
    用第一級毒品海洛因之犯行，時間緊接，且反覆為之，所犯又係同一罪名之罪，
    顯係基於概括犯意為之，此部分應依連續犯規定論以一罪。審酌被告前因施用毒
    品案件，二次送勒戒、觀察後，先後經檢察官為不起訴處分，仍未能戒絕毒品，
    復重蹈前行，三犯施用毒品犯行，顯見其毫無悔改戒毒之意，本不宜寬貸，惟念
    其施用毒品乃自戕一己之身體健康，尚未害及他人，暨犯後已坦承犯行，態度良
    好等一切情狀，量處如主文所示之刑。至扣案之海洛因一包（驗後淨重○‧一四
    公克）係第一級毒品海洛因已如前述，應依毒品危害防制條例第十八條第一項前
    段規定，宣告沒收消燬之。至鑑驗耗損之毒品部分，既已滅失，即無庸再為沒收
    銷燬之諭知。
據上論斷，應依刑事訴訟法第二百九十九條第一項前段，毒品危害防制條例第十條第
一項、第二十條第三項、第十八條第一項前段，刑法第十一條、第五十六條，判決如
主文。
本案經檢察官朱秋菊到庭執行職務。
中      華      民      國      九十一    年    十一    月    二十一    日
                                  臺灣高雄地方法院刑事庭
                                      法  官    涂裕洪
右正本證明與原本無異。
如不服本判決，應於判決送達後十日內，向本院提出上訴狀。
書記官    賴佳慧
中    華    民    國      九十一     年      十一     月      二十五    日
附錄本判決論罪法條：
毒品危害防制條例第十條第一項：
  施用第一級毒品者，處六月以上五年以下有期徒刑。
